# 2016 年度证券审计市场分析报告内容请教

提问人：zhs7403 时间：2017-09-15 08:53:55
请问：个别单独披露了“与持续经营相关的重大不确定性”部分的审计报告未在关键审计事项部分提及该事项等问题。 证监会监管报告这句话具体含义是什么？单独一段后还需要在关键审计事项再 一次提及？
http://news.esnai.com/2017/0915/163059.shtml

回答人：chenyiwei
根据《中国注册会计师审计准则第 1504 号——在审计报告中沟通关键审计事项》第十五条，“根据《中国注册会计师审计准则第 1502号--在审计报告中发表非无保留意见》的规定导致非无保留意见的事项，或者根据《中国注册会计师审计准则第 1324 号--持续经营》
的规定可能导致对被审计单位持续经营能力产生重大疑虑的事项或情况存在重大不确定性，就其性质而言都属于关键审计事项。然而，这些事项不得在审计报告的关键审计事项部分进行描述，并且本准则第十三条至第十四条的要求不适用于这些情况。注册会计师应当按照适用的审计准则的规定报告这些事项，并在关键审计事项部分提及形成保留（否定）意见的基础部分或与持续经营相关的重大不确定性部分”。 一般做法是在关键审计事项部分中表述：“除“与持续经营相关的重大不确定性”部分所述事项外，我们确定下列事项是需要在审计报告中沟通的关键审计事项：”，我理解证监会的意思就是此处漏了“除......外”一句。